【裁判字號】    98,訴,202
【裁判日期】    980605
【裁判案由】    侵權行為損害賠償
【裁判全文】
臺灣臺北地方法院民事判決               98年度訴字第202號
原      告  乙○○
訴訟代理人  甲○○
被      告  丁○○
                      樓
            有限責任臺北縣新生活計程車運輸合作社
上  1  人
法定代理人  戊○○
上  1  人
訴訟代理人  丙○○
上列當事人間請求侵權行為損害賠償事件，經本院刑事庭以96年
度北交簡附民字第41號裁定移送民事庭審理，本院於民國98年5
月14日言詞辯論終結，判決如下：
    主  文
被告丁○○應給付原告新臺幣參拾貳萬壹仟肆佰肆拾捌元，及自
民國九十六年十二月十九日起至清償日止，按年息百分之五計算
之利息。
原告其餘之訴駁回。
訴訟費用由被告丁○○負擔五分之一，餘由原告負擔。
本判決第一項得假執行，但被告丁○○如以新臺幣參拾貳萬壹仟
肆佰肆拾捌元為原告預供擔保，得免為假執行。
原告其餘假執行之聲請駁回。
    事實及理由
壹、程序方面：
    按訴狀送達後，原告不得將原訴變更或追加他訴，但擴張或
    減縮應受判決事項之聲明者，不在此限。經查，原告於起訴
    時原聲明為：「(一)被告應連帶給付原告新臺幣（下同）199
    萬620元，及自起訴狀繕本送達之翌日起至清償日止，按年
    息5％計算之利息」，嗣於民國97年11月4日言詞辯論期日陳
    稱：撤回財物損失2萬5000元部分之請求等語（見本院卷第
    15頁背面），復於98年3月5日言詞辯論期日陳稱：撤回考績
    獎金10萬8280元、不休假獎金2萬4500元部分之請求等語（
    見本院卷第123頁背面），另於98年5月14日言詞辯論期日陳
    稱：請求之項目包括醫療費用4800元、計程車費用2880元、
    看護費用36萬元及慰撫金100萬元，合計136萬7680元等語（
    見本院卷第185頁），並變更聲明為：「(一)被告應連帶給付
    原告136萬7680元，及自起訴狀繕本送達之翌日起至清償日
    止，按年息5％計算之利息」，核屬減縮應受判決事項之聲
    明，揆諸前開規定，尚無不合，自應予准許。
貳、實體方面：
一、原告起訴主張：被告丁○○係以駕駛計程車為業，受僱於被
    告有限責任臺北縣新生活計程車運輸合作社（下稱被告新生
    活合作社），被告丁○○於95年10月12日晚間10時50分許，
    駕駛車號182-MS號營業用小客車，沿臺北市○○○路由南往
    北方向行駛，行經上開路段與民生東路交岔路口處，欲左轉
    民生東路時，本應注意汽車行駛至交岔路口，其行進、轉彎
    應遵守燈光號誌，而依當時天候晴、夜間有照明、號誌運作
    正常、無障礙物及視距良好之情形，尚無不能注意之情事，
    竟於民生東路東西向紅燈，敦化北路南北向直行箭頭綠燈，
    而敦化北路南向北左轉號誌尚未亮起之際，未遵守燈光號誌
    指示，在前開交岔路口左轉民生東路，適原告騎乘車號AXS-
    780號重型機車，沿敦化北路由北向南行駛於第二車道至此
    ，被告丁○○所駕駛前開營業用小客車之右前車頭因而與原
    告所駕駛之上述機車前車頭發生碰撞，導致原告人車倒地（
    下稱系爭事故），因此受有第一頸椎及第二頸椎閉鎖性骨折
    、頭部外傷及全身多處擦傷等傷害，為此，爰依侵權行為之
    法律關係，請求被告連帶給付原告醫療費用4800元、計程車
    費用2880元、看護費用36萬元及慰撫金100萬元，合計136萬
    7680元等語。並聲明：(一)被告應連帶給付原告136萬7680元
    ，及自起訴狀繕本送達之翌日起至清償日止，按年息5％計
    算之利息。(二)願供擔保請准宣告假執行。
二、被告丁○○則以：
  （一）被告丁○○於95年10月12日22時許，駕車在臺北市○○
        ○路與民生東路口欲左轉時，見有2部汽車在同方向欲
        左轉，等待左轉綠燈亮起始可行進，其因一時失察將車
        駕駛至上述2部汽車旁併排左側而違規，僅有違規左轉
        之行政罰鍰行為而已，又原告所騎乘機車係由南往北方
        向行駛於敦化北路慢車道上，即撞及被告丁○○所駕駛
        車輛之車頭右側保險桿，致其右側保險桿毀損，而原告
        所騎乘之機車車頭前方則全部毀損，倘係被告丁○○駕
        車撞擊原告之機車，理應為被告丁○○之車輛車頭前方
        毀損，及原告之機車左側車頭毀損，且如係被告丁○○
        之車輛劇烈撞擊原告之機車，原告理應往被告丁○○之
        車輛前方或往該車擋風玻璃方向滾動，然依現場事實，
        原告係撞擊被告丁○○車輛之車頭保險桿後，沿該車車
        前蓋滾動至車頭左側落地，請鈞院斟酌。
  （二）又原告於系爭事故發生後，受有第一頸椎及第二頸椎閉
        鎖性骨折、頭部外傷及全身多處擦傷等傷害，原告於95
        年10月12日至臺安醫院急診翌日辦理住院，住院時期症
        狀為兩雙上肢知覺異常，但出院時已無此病狀，亦未曾
        至臺安醫院門診追蹤治療，嗣原告於96年10月31日至成
        大醫院神經外科門診就診，診斷為第一、二頸椎骨折併
        脫位，經檢查後發現骨折已痊癒，爰依民法第217條規
        定，主張過失相抵。再者，對於原告請求醫療費用4800
        元及計程車費用2880元部分不予爭執，惟原告請求看護
        費用36萬元及慰撫金100萬元部分，金額過高，且原告
        於系爭事故發生後，既於95年11月16日即返回臺南市消
        防局正常上班請領津貼，何須親人全天候看護？是原告
        請求不合理。另系爭事故發生時，適逢被告丁○○喪父
        期間，被告丁○○仍堅強振作精神，多次至醫院探視原
        告，並以借款方式支付醫療費用及其他費用約5萬元，
        對於原告所請求之鉅額賠償，實無力支付，被告丁○○
        經濟能力不佳，家中尚有高年體弱多病之老母親待養，
        及長年臥須侍湯藥之妻，皆讓被告丁○○無法喘息，實
        非有資力而不予賠償等語置辯。並聲明：(一)原告之訴及
        假執行之聲請均駁回。(二)如受不利之判決，願供擔保請
        准宣告免為假執行。
三、被告新生活合作社則以：被告新生活合作社係以服務計程車
    駕駛為宗旨而成立，並非以社員從事客運服務而受有報酬之
    事業，且並非營利性質之法人，與被告丁○○間並無民法第
    188條第1項所稱之僱傭、勞務及選任、監督關係，被告丁○
    ○並非被告新生活合作社之受僱人，車號182-MS號營業小客
    車為被告丁○○所有，被告新生活合作社係依合作社法、公
    路法、計程車運輸合作社設置管理要點暨相關法規，由主管
    機關視實際需要輔導核准設立，合作社與社員之關係為組織
    體與構成員之關係，並無僱傭及指揮監督關係，被告丁○○
    從事計程車營載業務，為自己營收之利益，非為被告新生活
    合作社服勞務，被告新生活合作社與被告丁○○間並無僱傭
    關係，亦無須負連帶責任。再者，就原告請求看護費36萬元
    部分，原告於系爭事故發生後，已於95年11月16日返回臺南
    市消防局正常上班請領津貼，既可上班何須親人全天候看護
    ？是原告請求不合理等語置辯。並聲明：(一)原告之訴及假執
    行之聲請均駁回。(二)如受不利之判決，願供擔保請准宣告免
    為假執行。
四、兩造不爭執之事項：
  （一）被告丁○○係以駕駛計程車為業，其於95年10月12日晚
        間10時50分許，駕駛車號182-MS號營業用小客車，沿臺
        北市○○○路由南往北方向行駛，行經上開路段與民生
        東路交岔路口處，欲左轉民生東路時，本應注意汽車行
        駛至交岔路口，其行進、轉彎應遵守燈光號誌，而依當
        時天候晴、夜間有照明、號誌運作正常、無障礙物及視
        距良好之情形，尚無不能注意之情事，竟於民生東路東
        西向紅燈，敦化北路南北向直行箭頭綠燈，而敦化北路
        南向北左轉號誌尚未亮起之際，未遵守燈光號誌指示，
        在前開交岔路口左轉民生東路，適原告騎乘車號AXS-78
        0號重型機車，沿敦化北路由北向南行駛於第二車道至
        此，被告丁○○所駕駛前開營業用小客車之右前車頭因
        而與原告所駕駛之上述機車前車頭發生碰撞，導致原告
        人車倒地，因此受有第一頸椎及第二頸椎閉鎖性骨折、
        頭部外傷及全身多處擦傷等傷害。
  （二）被告丁○○之上開行為業經本院刑事庭以97年度交易字
        第143號、97年度交上易字第191號判決認定犯刑法第28
        4條第2項前段之業務過失傷害罪確定。
五、本件之爭點為：
  （一）原告就系爭事故之發生是否與有過失？
  （二）被告新生活合作社應否負民法第188條之僱用人責任？
  （三）原告得請求之損害賠償金額以多少為適當？
六、得心證之理由：
  （一）原告就系爭事故之發生是否與有過失？
      1.按因故意或過失，不法侵害他人之權利者，負損害賠償
        責任，民法第184條第1項前段定有明文。又損害賠償之
        債，以有損害之發生及有責任原因之事實，並二者之間
        ，有相當因果關係為成立要件（最高法院48年臺上字第
        481號判例意旨參照）。次按汽車行駛至交岔路口，其
        行進、轉彎應遵守燈光號誌或交通指揮人員之指揮，遇
        有交通指揮人員指揮與燈光號誌並用時，以交通指揮人
        員之指揮為準，道路交通安全規則第102條第1項第1款
        亦有明定。
      2.經查，被告丁○○駕駛車號182-MS號營業用小客車，行
        經臺北市○○○路與民生東路交岔路口時，貿然違規左
        轉民生東路，而與原告所騎乘車號AXS-780號之重型機
        車發生碰撞，致原告受有第一頸椎及第二頸椎閉鎖性骨
        折、頭部外傷及全身多處擦傷之傷害等情，有道路交通
        事故現場圖、交通事故談話紀錄表、交通事故補充資料
        表、道路交通事故調查報告表(一)(二)、臺安醫院診斷證明
        書、成大醫院診斷證明書、照片在卷可稽（見本院臺北
        簡易庭97年度北調字第443號卷第23至35頁、18至26、
        42、43、48、49頁），並經本院調閱上開刑事卷宗查明
        屬實，又被告丁○○之前述業務過失傷害犯行，業經本
        院刑事庭以97年度交易字第143號、97年度交上易字第
        191號判決有罪確定，已如前述，足見被告丁○○對於
        系爭事故之發生確有過失，且其過失不法行為與原告所
        受傷害間具有相當因果關係，原告主張被告丁○○應負
        侵權行為損害賠償責任，核屬有據。
      3.被告丁○○雖抗辯原告對於系爭事故之發生亦與有過失
        云云，惟依據卷附道路交通事故現場圖及照片所示，肇
        事路口附近之敦化北路南向北設置有兩個車道，敦化北
        路北向南設置有3個車道，系爭事故發生後，被告丁○
        ○之車輛停放於肇事路口西側，車頭約朝西方，原告之
        機車則右倒在被告丁○○車輛之右側，機車車頭約朝南
        南西方，兩車車頭前方皆有碎片留置，參酌目擊證人陳
        慶林證稱：事故發生前我騎機車沿敦化北路北向南外側
        第2車道直行至路口時號誌為綠燈，忽有部營業小客車
        車號182-MS號沿敦化北路南向北第1車道左轉民生東路
        往西，營業小客車左前車頭（應係右前車頭）與機車左
        前車頭發生碰撞等語（見他字卷第76頁），可見系爭事
        故發生時，肇事路口敦化北路南北向號誌皆為直行箭頭
        綠燈，被告丁○○駕車沿敦化北路南向北第1車道進行
        左轉，致與當時騎車沿敦化北路北向南第2車道直行之
        原告發生碰撞，被告丁○○車輛之右前車頭撞及原告機
        車之前車頭而肇事，是以，被告丁○○未依號誌指示左
        轉彎行駛，應為肇事原因，原告既遵守燈光號誌直行敦
        化北路，且無證據證明有違規超速情事，自難認有何肇
        事因素，此亦有臺北市車輛行車事故鑑定委員會97年5
        月8日北鑑審字第0973 0115300號函暨所附鑑定意見書
        在卷可參（見本院97年度交易字第143號刑事卷第22 至
        25頁），從而，被告丁○○抗辯原告亦與有過失云云，
        不足採信。
  （二）被告新生活合作社應否負民法第188條之僱用人責任？
      1.按受僱人因執行職務，不法侵害他人之權利者，由僱用
        人與行為人連帶負損害賠償責任。但選任受僱人及監督
        其職務之執行，已盡相當之注意或縱加以相當之注意而
        仍不免發生損害者，僱用人不負賠償責任，民法第188
        條第1項定有明文。準此而論，解釋受僱人之意義，應
        以僱用人對其選任或監督有無責任，以為決定之標準。
        。又民法第188條第1項所謂受僱人因執行職務不法侵害
        他人之權利，不僅指受僱人因執行其所受命令，或委託
        之職務自體，或執行該職務所必要之行為，而不法侵害
        他人之權利者而言，即受僱人之行為，在客觀上足認為
        與其執行職務有關，而不法侵害他人之權利者，就令其
        為自己利益所為亦應包括在內（最高法院42年臺上第12
        24號判例意旨參照），依此，本件被告新生活合作社應
        否就被告丁○○之不法侵害行為負僱用人責任，應視其
        2人在事實上或客觀上有無選任監督關係存在，及被告
        丁○○是否為被告新生活合作社服勞務而定。
      2.經查，被告丁○○係於93年6月26日加入被告新生活合
        作社，經被告新生活合作社於同年8月26日召開8月份理
        事會審核通過，並經臺北縣政府准予備查乙節，有被告
        新生活合作社93年8月27日北縣新社字第93090號函暨所
        附93年8月份理事會議紀錄、入社名冊及臺北縣政府93
        年9月6日北府社團字第0930604350號函等件附卷可稽（
        見本院卷第138至142、154頁）。依計程車運輸合作社
        設置管理辦法第5條規定：「申請加入計程車運輸合作
        社應具備之社員資格由各省（市○○路主管機關會商該
        管合作主管機關定之。已領有個人經營計程車客運業營
        業執照者並得申請加入」、第12條規定：「計程車運輸
        合作社之業務如左：(一)辦理社員計程車車輛牌照之請領
        、換發、繳銷、車輛檢驗及各種異動登記。(二)辦理社員
        計程車車輛使用牌照稅、汽車燃料使用費、違規罰鍰及
        其他稅費等之繳納。(三)辦理社員計程車汽車責任險之投
        保或保證金之提繳。(四)辦理社員計程車行車事故之有關
        處理事項。(五)辦理社員福利互助業務。(六)處理乘客申訴
        業務。(七)辦理社員教育訓練業務。(八)協辦社員車輛貸款
        及動產擔保之登記。(九)其他經公路主管機關核准之業務
        」、第15條規定：「計程車運輸合作社車輛由社員自備
        ，每一社員以一輛為限。公路監理機關應於牌照登記申
        請書及行車執照登載該社員為車輛產權所有人，並註記
        所屬合作社名稱」，及被告新生活合作社章程第6、7條
        訂有社員入社之積極要件及消極要件（見本院卷第89頁
        ），可知凡符合主管機關申請加入計程車運輸合作社資
        格，及被告新生活合作社章程所規定之社員資格，即可
        加入成為社員，被告新生活合作社係以辦理社員計程車
        周邊服務為業務，並以共同經營方法，謀社員經濟利益
        與生活之改善，其與社員間並無選任監督之關係，且社
        員營業用之小客車係自己出資購買，並登記在自己名下
        ，而非以被告新生活合作社名義登記，社員之營運所得
        非歸屬被告新生活合作社，被告新生活合作社亦非以計
        程車經營客運服務而受報酬之事業，屬非營利性質之法
        人，足見被告丁○○加入被告新生活合作社成為社員，
        純為自己之利益經營計算，不受被告新生活合作社之指
        揮或監督，故原告主張被告新生活合作社應負民法第18
        8條之僱用人責任云云，即無可採。
      3.原告雖主張被告丁○○係靠行被告新生活合作社，且其
        所駕駛之營業小客車車門標註「有限責任臺北縣新生活
        」字樣，故被告新生活合作社應負僱用人責任云云，惟
        依道路交通安全規則第42條第1項第2款規定：「計程車
        應於兩側後門標示牌照號碼及公司行號、運輸合作社或
        個人名稱」，是被告丁○○依據上開規定，於所駕駛之
        營業小客車車門標註「有限責任臺北縣新生活」之外觀
        ，係方便主管機關之行政管理，無從使被告新生活合作
        社成為事實上或形式上之僱用人，且被告新生活合作社
        之運作方式既受法令明文規範，依一般社會通念，當不
        至於使人認為被告丁○○係為被告新生活合作社服勞務
        ，故尚難執此認定被告新生活合作任應負僱用人之責任
        ，再者，被告丁○○所駕駛之營業小客車係自己出資購
        買，並登記於自己名下，與一般靠行契約係由司機出資
        購買，再登記於靠行之公司或行號名下，而由該公司或
        行號向司機收取靠行費用充營業所得之情形不同，是原
        告主張被告間為靠行關係云云，容有誤會。
  （三）原告得請求之損害賠償金額以多少為適當？
      1.按汽車、機車或其他非依軌道行駛之動力車輛，在使用
        中加損害於他人者，駕駛人應賠償因此所生之損害；不
        法侵害他人之身體或健康者，對於被害人因此喪失或減
        少勞動能力或增加生活上之需要時，應負損害賠償責任
        ；不法侵害他人之身體、健康、名譽、自由、信用、隱
        私、貞操，或不法侵害其他人格法益而情節重大者，被
        害人雖非財產上之損害，亦得請求賠償相當之金額，民
        法第191條之2、第193條第1項及第195條第1項前段分別
        定有明文。
      2.茲就原告得請求之損害賠償金額以多少為適當，分述如
        下：
      (1)醫療費用：原告主張已支出醫療費用4800元等語，業據
        提出成功大學門診繳費證明、收據等件為證（見本院卷
        第162至168頁），且為被告丁○○所不爭執（見本院卷
        第185頁背面），核屬因系爭事故發生而增加之必要支
        出，應予准許。
      (2)交通費部分：原告主張其因系爭事故須就醫而支出程車
        費計2880元等語，業據提出計程車乘車收費證明單、收
        據等件為證（見本院卷第169、170頁），且為被告丁○
        ○所不爭執（見本院卷第185頁背面），核屬必要，自
        應予准許。
      (3)看護費用：
      原告主張其因系爭事故受傷須人照顧，由其母親全天候
        照顧，被告丁○○應賠償自95年10月13日起至96年4月
        12日止共6個月，按每日2000元標準計算，合計請求看
        護費用36萬元等語，惟被告丁○○抗辯原告看護期間之
        必要性應依臺安醫院、成大醫院之回函認定等語（見本
        院卷第185頁背面），本院審酌臺安醫院於95年11月10
        日由黃文正醫師出具之診斷證明書記載：病人於95年10
        月12日由急診入院至加護病房觀察治療，於95年10月13
        日轉至外科病房持續觀察治療，住院治療期間須人照顧
        、臥床休息及頸圈使用等語（見他字卷第18頁），復於
        98年3月24日 (98)醫發字第152號函覆本院稱：病患乙
        ○○於95年10月13日至11月13日於本院住院，診斷為第
        一頸椎骨折，治療方式為以床休養，頸部固定，所以住
        院期間須人照顧等語（見本院卷第129頁）及成大醫院
        於98年3月25日成附醫外字第0980004180號函覆本院稱
        ：病患乙○○於95年11月21日至本院神經外科門診看診
        ，根據當時病歷紀錄並無提及須看護之必要，只告知須
        休養2個月及繼續門診追蹤等語（見本院卷第132頁），
        認為原告須專人看護照顧之時間以住院期間（即95年
        10月13日至11月13日）為必要。
      按親屬代為照顧被害人之起居，固係基於親情，但親屬
        看護所付出之勞力並非不能評價為金錢，雖因二者身分
        關係而免除被害人之支付義務，惟此種基於身分關係之
        恩惠，自不能加惠於加害人，故由親屬看護時雖無現實
        看護費之支付，仍應認被害人受有相當於看護費之損害
        ，得向加害人請求賠償，始符公平原則（最高法院88年
        度臺上字第1771號、94年度臺上字第1543號判決要旨參
        照）。本件原告於95年10月13日至11月13日在臺安醫院
        住院期間行動不便，需專人看護照顧，已如前述，而被
        告丁○○對於看護費用以每日2000元為計算標準乙節不
        予爭執（見本院卷第185頁背面），且原告於住院期間
        係由其母全天看護照顧一情，業據證人即原告母親方鄭
        麗珠到庭證述明確（見本院卷第156頁背面），堪信為
        真實，則本件原告請求看護費用於6萬4000元（計算式
        ：2000X 32=6400 0元）之範圍內，核屬必要，應予准
        許，至逾此部分之請求，難認有據，應予駁回。
      (4)慰撫金部分：按民法第195條所謂相當之金額，應斟酌
        加害人與被害人雙方之身分、資力與加害程度，及其他
        各種情形核定之；慰撫金是否相當，應以加害行為之加
        害程度及被害人所受痛苦，斟酌加害人及被害人之身分
        、經濟地位等各種情形定之（最高法院47年臺上字第12
        21號、51年台上字第223號判例意旨參照）。本院審酌
        原告為67年1月14日生，學歷為警專畢業，已婚，育有1
        名子女，於系爭事故發生時，年僅28歲，原擔任臺北市
        政府消防局消防員，月薪為6萬7787元，現擔任臺南市
        消防局消防員，月薪約5萬餘元，名下有2筆不動產；被
        告丁○○為37年10月30日生，學歷為小學肄業，已婚，
        2名子女已成年，以駕駛計程車維生，每月收入約3萬餘
        元，名下有汽車1部，無不動產，業據渠等分別陳明在
        卷（見本院卷第15頁背面），並有臺北市政府消防局97
        年11月19日北市消人字第09734765900號函、稅務電子
        閘門財產所得調件明細表在卷可參（見本院卷第65、11
        1至118頁），及原告因被告丁○○之過失致受傷，其肉
        體、精神確受有極大痛苦，暨被告過失程度、兩造之身
        分、地位、經濟狀況等一切情狀，認原告請求被告丁○
        ○給付慰撫金100萬元，尚屬過高，應予核減為30萬元
        ，方屬公允、適當。
      (5)綜上，原告得請求之損害賠償金額合計37萬1680元（計
        算式：醫療費用4800元+交通費2880+看護費用64000元+
        慰撫金300000元=371680元）。按強制汽車責任保險法
        第32條規定，保險人依本法規定給付保險金，視為加害
        人或被保險人損害賠償金額之一；加害人或被保險人受
        賠償請求時，得扣除之。又基於同一原因事實受有損害
        並受有利益者，其請求之賠償金額，應扣除所受之利益
        ，民法第216條之1亦有明定。經查，本件原告於系爭事
        故發生後，被告丁○○已給付原告部分賠償金5萬232元
        ，並代原告申請保險理賠，該筆理賠金額已獲保險公司
        給付等情，有新光產物保險股份有限公司98年4月23日
        (98) 新產人發字第980410號函可稽（見本院卷第177頁
        ），且為兩造所不爭執，依前開規定，自應予以扣除，
        則原告得請求之損害賠償金額經扣除後為32萬1448元（
        計算式：000000 -00000=321448）。
七、綜上所述，被告丁○○為系爭事故發生之肇事原因，原告則
    無肇事因素，被告新生活合作社與被告丁○○間並無選任監
    督關係，應不負民法第188條第1項之僱用人責任，從而，原
    告依據侵權行為法律關係，請求被告丁○○給付32萬1448元
    ，及自起訴狀繕本送達之翌日即96年12月19日起至清償日止
    ，按年息5％計算之利息，為有理由，應予准許，至逾此部
    分之請求，即為無理由，應予駁回。
八、兩造陳明願供擔保，分別聲請宣告假執行或免為假執行，經
    核如主文第1項所示部分，所命給付之金額未逾50萬元，應
    由本院依民事訴訟法第389條第1項第5款依職權宣告假執行
    ，並依被告丁○○之聲請，准被告丁○○預供如主文第4項
    所示擔保金額免為假執行，至原告敗訴部分，其假執行之聲
    請即失所附麗，應併予駁回。
九、本件事證已臻明確，兩造其餘攻擊防禦方法及舉證，核與判
    決結果無影響，爰不予一一論列，附此敘明。
十、據上論結，本件原告之訴為一部有理由、一部無理由，依民
    事訴訟法第79條、第389條第1項第5款、第392條第2項，判
    決如主文。
中    華    民    國    98    年    6     月    5     日
                  民事第二庭    法  官  鍾素鳳
以上正本係照原本作成。
如對本判決上訴，須於判決送達後20日內向本院提出上訴狀。
中    華    民    國    98    年    6     月    5     日
                                書記官  林玗倩


司法院資訊處製作；財團法人民間司法改革基金會備份。
